【裁判字號】    90,訴,617
【裁判日期】    900613
【裁判案由】    業務過失致死
【裁判全文】
臺灣桃園地方法院刑事判決                            九十年度訴字第六一七號
    公  訴  人  臺灣桃園地方法院檢察署檢察官
    被      告  丙○○
右列被告因業務過失致死案件，經檢察官提起公訴（九十年度偵字第五三四八號），
本院判決如左：
    主  文
丙○○從事業務之人，因業務上之過失致人於死，處有期徒刑肆月，如易科罰金，以
參佰元折算壹日，緩刑貳年。
    事  實
一、丙○○平日以駕駛自小貨車送貨為業，係以駕駛為其附隨業務之人，於民國九十
    年三月一日下午二時二十分許，駕駛車號ＬＲ－二九五七號自小貨車，沿桃園縣
    新屋鄉○○○路○段，由中壢市往永安方向行駛，途經桃園縣新屋鄉○○○路○
    段三二六號前，原應注意行車速度應依標誌之規定，而該路段之最高速限為時速
    六十公里，且當時天候晴，日間有自然光，道路路面乾燥無缺陷，並無不能注意
    之情事，竟疏未注意仍以時速七十公里以上之高速行駛，適袁明梯騎乘車號ＩＳ
    Ｄ－七五三號機車，原應注意車輛起步前應注意前後左右有無障礙或車輛行人，
    並應讓行進中之車輛優先通行，亦疏未注意，冒然自道路右側駛出，欲橫越馬路
    左轉往中壢方向行駛，丙○○雖見袁明梯自該處駛出，惟仍煞車不及撞及袁明梯
    所騎乘之機車，致袁明梯受有面部多處挫傷、頭部外傷、左大腿骨折等傷害，經
    送醫急救後仍因顱內出血不治死亡。丙○○肇事後在未被發覺其為犯人前，向至
    現場處理之警員甲○○自首肇事而接受裁判。
二、案經桃園縣警察局楊梅分局報請臺灣桃園地方法院檢察署檢察官相驗後簽分偵查
    起訴。
        理  由
一、右揭犯罪事實，業據被告丙○○坦承不諱，核與證人即警員甲○○證述之情節相
    符，並有道路交通事故調查報告表乙紙、現場相片八幀在卷可稽。而本件被害人
    袁明梯確係因本件車禍致受有面部多處挫傷、頭部外傷、顱內出血等傷害不治死
    亡等情，業經檢察官率同檢驗員相驗屬實，且制有勘驗筆錄、相驗屍體證明書、
    驗斷書等及相驗照片四幀附卷可憑。按汽車行駛時，行車速度應依標誌規定，道
    路交通安全規則第九十三條定有明文，而該路段之最高速限為時速六十公里，此
    有道路交通事故調查報告表附卷可稽，被告雖於本院審理時稱已不記得當時車速
    ，惟據證人即製作道路交通事故調查報告表之警員甲○○證稱：事故發生當時係
    晴天，事故現場道路為柏油路，被告所駕車輛於事故現場剎車痕為二十八．三公
    尺等語，此亦有道路交通事故調查報告表、照片八幀附卷可參，是事故當天現場
    既為瀝青柏油路且地面乾燥，依汽車剎車距離行車速度及道路摩擦係數對照表換
    算結果，被告當時之車速已高達七十公里以上之情應堪認定，被告駕車疏未注意
    前開速限規定超速駕車以致肇禍，其有過失之情灼然甚明，且其過失行為與被害
    人之死亡間，有相當因果關係。第按車輛起步前應注意前後左右有無障礙或車輛
    行人，並應讓行進中之車輛行人優先通行，道路交通安全規則第八十九條第一項
    第六款亦定有明文，查本件交通事故肇事地點在桃園縣新屋鄉○○○路○段三二
    六號前，而該處（中山西路一段三二六號）即為被害人袁明梯之孫乙○○之住處
    ，被害人袁明梯自該處騎乘機車駛出時，自應注意前開規定。依卷附照片所示二
    車毀損情形及被害人受有左大腿骨折之傷害等情參互以觀，本件事故之肇事情形
    為被告所駕自小貨車車頭正前方撞擊被害人所騎乘機車之左側（道路交通事故調
    查報告表亦載明事故類型及型態為側撞），是被告既直行於中山西路一段之道路
    ，衡情被害人袁明梯自道路右側駛出時，茍已注意前後左右有無來車，並禮讓行
    進中之車輛優先通行，應亦可避免該事故之發生，詎其亦疏未注意而致肇事，其
    就本件事故之發生，自亦與有過失，惟被害人雖與有過失，仍不得因此相抵而解
    免被告之過失責任，附此敘明。縱上，本案事證已臻明確，被告犯行洵堪認定，
    應予依法論科。
二、按刑法上所謂業務，係指個人基於其社會地位繼續反覆所執行之事務，其主要部
    分之業務固不待論，即為完成主要業務所附隨之準備工作與輔助事務，亦應包括
    在內（最高法院七十一年臺上字第一五五０號判例意旨參照）。被告丙○○平日
    以駕駛自小貨車送貨為業，係以駕駛為其附隨業務，為從事駕駛業務之人。核其
    所為，係犯刑法第二百七十六條第二項之業務過失致死罪。被告於肇事後，警員
    前往現場處理尚不知何人為犯罪人之際，主動向警員坦承為肇事者，此業據證人
    即當時到場處理之警員甲○○結證屬實，其對於未發覺之罪自首而接受裁判，應
    依刑法第六十二條前段自首之規定，減輕其刑。爰審酌被告之過失程度、所生損
    害、肇事後已與被害人家屬達成和解，此據被害人家屬乙○○陳明確實，且有桃
    園縣新屋鄉調解委員會調解筆錄影本乙份在卷可參、及犯後坦承犯行態度良好等
    一切情狀，量處如主文所示之刑。末查，被告前未曾受有期徒刑以上刑之宣告，
    有臺灣高等法院被告全國前案紀錄表可憑，茲矧其偶因過失罹犯本罪致人死亡，
    且犯後已與被害人家屬達成和解，尚知悔悟，經此偵審程序及刑之宣告，應知警
    惕而無再犯之虞，本院認所宣告之刑以暫不執行為適當，爰併諭知緩刑二年，以
    勵自新。
據上論斷，應依刑事訴訟法第二百九十九條第一項前段，刑法第二百七十六條第二項
、第六十二條前段、第四十一條第一項前段、第七十四條第一款，罰金罰鍰提高標準
條例第一條前段、第二條，判決如主文。
本案經檢察官楊挺宏到庭執行職務。
中      華      民      國      九十      年      六      月    十三    日
                                臺灣桃園地方法院刑事第六庭
                                    法  官  林  曉  芳
右正本證明與原本無異。
如不服本判決，應於判決送達後十日內向本院提出上訴狀（應附繕本），上訴於臺灣
高等法院。
                                    書記官  巫  孟  蓉
中      華      民  國      九十      年      六      月    十八    日
附論罪科刑依據之法條：
刑法第二百七十六條
因過失致人於死者，處二年以下有期徒刑、拘役或二千元（現已提高十倍為二萬元）
以下罰金。
從事業務之人，因業務上之過失犯前項之罪者，處五年以下有期徒刑或拘役得併科三
仟元（現已提高十倍為三萬元）以下罰金。


司法院資訊處製作；財團法人民間司法改革基金會備份。
